# **ANGELINA AÏTKACI-ALI**

#### DÉVELOPPEUSE FRONT-END

Lead Technique Magento 2 et forte de 5 ans d'expérience en agence de communication, je souhaite me tourner vers le développement JavaScript (ES6, TypeScript, Vue, React, Angular...).

Comme mon parcours en témoigne, je sais faire preuve d'une grande agilité, de résilience et d'adaptabilité. Je cherche continuellement à monter en compétences par l'échange avec mon équipe et l'auto-formation.

### COORDONNÉES

06 31 78 92 38

angelina.aitkaci@gmail.com

Jura - Mobile en France

Permis B - Véhicule

https://www.linkedin.com/in/aaitkaci

### FORMATIONS

Formation Magento 2

AOU 2017 - SEPT 2017

Clever Age

Formation Web Designer

SEPT 2013 - JUIN 2014

DGD Formation Titre professionnel Niveau V

UFR Sciences et Techniques

SEPT 2011 - JUIL 2012

Licence en sciences physiques

## COMPÉTENCES

- PHP
- SASS/LESS
- Magento 2
- TWIG
- Suite Adobe
- MacOS X
- Redmine
- Anglais (niv. B1)
- Vue.js (notions)

- HTML5
- CSS3
- JQuery
- Git / Gitlab
- Composer
- Bootstrap
- Docker
- MySQL
- ES6 (notions)

# **EXPÉRIENCES**

Lead Technique Magento 2 - API & YOU

FÉV 2019 - AUJOURD'HUI

- Compréhension des attentes et problématiques du client
- Participation à l'élaboration du cahier des charges fonctionnel
- Estimation des temps de développement
- Gestion du planning (4 pers.)
- Formation des équipes (front et admin)
- Rédaction de documentation
- Rédaction des procédures
- Contrôle qualité des livraisons
- Développement/Debug de modules PHP

#### Développeuse Front-end - API & YOU

JAN 2017 - FÉV 2019

- Développement front-end Magento 2
- Analyse et résolution des dysfonctionnements
- Mise en place et respect de process pour la structure des projets
- Gestion des mises en production
- Maintenance des livrables en production
- Dynamique type start-up (6 pers.)

#### Intégratrice Web - API & YOU

MAI 2015 - JAN 2017

- Création de sites vitrines utilisant un CMS propriétaire basé Symfony 2.8
- Participation aux mêlées quotidiennes
- Recherche de solutions techniques à des problèmes marketing